【裁判字號】    90,訴,109
【裁判日期】    900706
【裁判案由】    毒品危害防制條例
【裁判全文】
臺灣彰化地方法院刑事判決                            九十年度訴字第一九號
    公  訴  人  臺灣彰化地方法院檢察署檢察官
    被      告  甲○○
右列被告因違反毒品危害防制條例案件，經檢察官提起公訴（八十九年度毒偵字第六
一七七號）及移送併案審理（九十年度毒偵字第六五四、一五六八號），本院判決如
左：
    主      文
甲○○連續施用第一級毒品，累犯，處有期徒刑拾月。扣案之海洛因貳包（合計淨重
壹點陸玖公克），沒收銷燬之。又連續施用第二級毒品，累犯，處有期徒刑陸月。主
刑部分應執行有期徒刑壹年貳月。
    事      實
一、甲○○於民國八十八年間因傷害、贓物案件，經本院各判處有期徒刑四月，另因
    違反毒品危害防制條例案件，經本院以八十八年度易字第五０二號判決判處有期
    徒刑四月，上開三罪並定應執行刑有期徒刑十月確定，於民國八十九年六月十一
    日服刑期滿執行完畢。又因施用毒品案件，經裁定送觀察、勒戒後，認無繼續施
    用毒品之傾向，由台灣高等法院台中分院於八十七年九月二十二日以八十七年度
    上訴字第一三０九號為免刑判決確定。復因施用毒品案件，經觀察、勒戒後，認
    有繼續施用毒品之傾向，由本院裁定施予強制戒治一年，所涉刑案部分，並經本
    院以前揭八十八年度易字第五０二號判決判處徒刑確定。詎甲○○於八十九年二
    月二十一日戒治期滿後，猶不知悔改，復基於概括之犯意，自八十九年十月十二
    日起至九十年四月九日止，以將海洛因摻入香煙中吸食之方式，在彰化縣溪州鄉
    大庄村松巷十五號住處等地，連續施用第一級毒品海洛因多次；又另基於概括
    之犯意，自八十九年八月間起至九十年四月九日止，以將安非他命置於玻璃管內
    ，用火燒烤吸食煙氣之方式，在上開地點連續施用第二級毒品安非他命多次。嗣
    經警分別於八十九年十月十二日下午二時三十分許，在上開住處查獲；及九十年
    二月八日晚間九時三十分許，在彰化縣田中鎮○○里○○路一四０號前查獲；及
    九十年四月九日晚間八時三十分許，在彰化縣田中鎮○○里○○○街七號前查獲
    ，並當場扣得海洛因二包（合計淨重一點六九公克）。
二、案經彰化縣警察局北斗分局、田中分局分別報請臺灣彰化地方法院檢察署檢察官
    偵查起訴及移送本院併案審理。
    理      由
一、訊據被告甲○○對於右揭時地施用海洛因及安非他命等情固坦承不諱，惟矢口否
    認分別吸食該二類毒品，辯稱：伊將海洛因及安非他命一同置放於玻璃管內，再
    以火烤方式吸食，有時會將海洛因摻在香煙內單獨施用云云。然查：海洛因為鴉
    片類毒品，屬鎮靜類藥物，而安非他命則為中樞神經興奮劑，二者性質迥然有異
    ，施用者如將二者一併混雜吸食，將同時產生鎮靜及興奮效果，藥效即有互為拮
    抗抵銷之虞，顯無從達到施用者通常追求刺激或舒緩神經之目的。是以被告辯稱
    係利用玻璃管一併施用海洛因及安非他命云云，實際操作或臨床試驗上雖非全無
    可能，然如謂被告不惜耗費不菲之資，併同施用二類相異毒品而抵銷藥效，誠已
    殊難想像。其前揭所辯自與常情有違，應屬卸責之詞，無非冀圖藉此致令本院誤
    判其以單一行為犯之，而依想像競合犯之裁判上一罪關係處斷，至無可採。此外
    ，並有彰化縣衛生局煙毒尿液檢驗成績書三紙、法務部調查局鑑定通知書一紙附
    卷可稽，復有海洛因二包（合計淨重一點六九公克）扣案為憑。而被告前因施用
    毒品案件，經裁定送觀察、勒戒後，認無繼續施用毒品之傾向，由台灣高等法院
    台中分院於八十七年九月二十二日以八十七年度上訴字第一三０九號為免刑判決
    確定。復因施用毒品案件，經觀察、勒戒後，認有繼續施用毒品之傾向，由本院
    裁定施予強制戒治一年，所涉刑案部分，並經本院以前揭八十八年度易字第五０
    二號判決判處徒刑確定，並於八十九年二月二十一日戒治期滿等情，有臺灣高等
    法院被告全國前案紀錄表、台灣彰化地方法院檢察署刑案資料查註紀錄表、免刑
    判決、保護管束指揮書各一份附卷可按。本案事證已臻明確，被告犯行洵堪認定
    。
二、查被告甲○○前因施用毒品案件，經裁定送觀察、勒戒，認無繼續施用毒品之傾
    向，由法院為免刑判決確定後，復三犯施用海洛因及安非他命，核其所為，係犯
    毒品危害防制條例第十條第一項、第二項之施用第一、二級毒品罪。被告於施用
    前後持有海洛因及安非他命之低度行為，應為施用之高度行為所吸收，不另論罪
    。又其多次施用第一、二級毒品犯行，均為時間緊接，方法相同，觸犯構成要件
    相同之罪名，顯係基於概括之犯意反覆為之，各依連續犯之規定論以一罪，並均
    依法加重其刑。至其所犯上開二罪間，犯意各別，行為互殊，應予分論併罰。查
    被告前因傷害、贓物案件，經本院各判處有期徒刑四月，另因違反毒品危害防制
    條例案件，經本院以八十八年度易字第五０二號判決判處有期徒刑四月，上開三
    罪並定應執行刑有期徒刑十月確定，於八十九年六月十一日服刑期滿執行完畢，
    有卷附臺灣高等法院被告全國前案紀錄表、台灣彰化地方法院檢察署刑案資料查
    註紀錄表足參，其受有期徒刑之執行完畢，五年內再犯本件有期徒刑以上之罪，
    為累犯，均應依法遞加其刑。另公訴人就被告自九十年二月八日或其前四日內之
    某時起至同年四月九日或其前四日內之某時止，涉嫌施用海洛因及安非他命而移
    送本院併辦部分，雖未據提起公訴，然此因與前揭業經起訴部分有連續犯之裁判
    上一罪關係，為起訴效力所及，基於審判不可分原則，本院自得併予審究，附此
    敘明。爰審酌被告甫因施用毒品案件入監服刑期滿，竟於出獄後未久旋即再犯吸
    毒罪行，再其雖經警方多次查獲，亦毫無警惕改過之心，屢屢耽於毒害而不思自
    省，顯見對於毒品依賴已深，品行非佳，且乏堅強之戒治動機，非適度予以監禁
    處遇難收教化之效，尤以被告並未完全坦認犯罪事實，態度亦無足取，及其犯罪
    動機、手段、所生危害、犯後態度、智識程度等一切情狀，分別量處如主文所示
    之刑，並定其應執行之刑，以示懲儆。
三、扣案之海洛因二包（合計淨重一點六九公克），為毒品危害防制條例第二條第二
    項第一款所稱之第一級毒品，應依同條例第十八條第一項前段之規定，沒收銷燬
    之。
據上論斷，應依刑事訴訟法第二百九十九條第一項前段，毒品危害防制條例第十條第
一項、第二項、第十八條第一項前段，刑法第十一條前段、第五十六條、第四十七條
、第五十一條第五款，判決如主文。
本案經檢察官黃鼎鈞到庭執行職務。
中      華      民      國      九十      年      七      月      六    日
                                臺灣彰化地方法院刑事第三庭
                                      法      官  高 文 崇
右正本證明與原本無異。
如不服本判決，應於判決送達後十日內向本院提出上訴狀( 須附繕本 )。
                                      法院書記官  楊 筱 惠
中      華      民      國      九十      年      七      月      九    日
毒品危害防制條例第十條：
施用第一級毒品者，處六月以上五年以下有期徒刑。
施用第二級毒品者，處三年以下有期徒刑。


司法院資訊處製作；財團法人民間司法改革基金會備份。
